臺灣桃園地方法院刑事判決　　　　　 94年度簡上字第145號
上　訴　人　臺灣桃園地方法院檢察署檢察官
被　　　告　丙○○　男 25 歲（民國68年10月17日生）
上列被告因竊盜案件，上訴人不服本院九十四年度壢簡字第二十
五號，中華民國九十四年三月四日之第一審簡易判決（聲請簡易
判決處刑書案號：九十三年度偵字第一八一九一號），提起上訴
及移送併案審理（九十四年度偵字第七三八號、九十四年度偵字
第五四一一號、九十四年度偵字第九七九八號），於本院管轄第
二審之合議庭審判中，被告就被訴及移送併案審理之事實均為有
罪陳述，經本院合議庭裁定依簡式審判程序審理，判決如下：
    主  文
原判決撤銷。
丙○○連續竊盜，累犯，處有期徒刑陸月，如易科罰金以佰元
折算壹日。扣案鑰匙貳把沒收。
    事  實
一、丙○○前於民國八十五年間因竊盜案件，經本院於八十五年
    二月二十八日，以八十五年度少易字第二號判處有期徒刑五
    月，緩刑三年確定，惟緩刑嗣遭撤銷；又於八十六年間因傷
    害致死、恐嚇及竊盜案件，經本院分別於八十六年六月十七
    日、七月二十九日及八月二十六日，以八十六年度少訴字第
    十六號、八十六年度少易字第九號及八十六年度少易字第十
    二號，判處有期徒刑三年六月、十月、八月確定，並定應執
    行刑四年十月，並與前揭竊盜案件接續執行，於八十八年六
    月十一日假釋出監，惟其於假釋期間違反假釋相關規定，而
    遭撤銷假釋，尚餘殘行二年十月二十五日；復於八十九年間
    再犯竊盜案件，經本院於八十九年五月五日，以八十九年度
    易字第七五四號判處有期徒刑六月確定，並與前揭二年十月
    二十五日之殘刑接續執行，於八十九年十一月二十日入監，
    並於九十二年十二月二十七日因縮短刑期執行完畢出監。
二、詎其不知悔改，竟基於意圖為自己不法所有之概括犯意，連
    續於下列時間、地點為竊盜犯行：
  (一)於九十三年十一月二日中午十二時許，騎乘車牌號碼為ＥＶ
    Ｍ－四八九號輕型機車，行經桃園縣大溪鎮○○街二四０號
    工地時，見停放在該處車牌號碼為０九０七－ＦＲ號自小貨
    車上，置有己○○所有之砂輪機一臺，且四下無人，認有機
    可乘，乃以徒手方式將該砂輪機搬至所騎乘機車車廂內，得
    手後續騎乘機車前行約十分鐘，至同街二三六巷四十八弄口
    處時，見該處停放之車牌號碼為ＬＩ－五一三八號自小貨車
    上，置有乙○○所有之電鋸一組，復無人看守，乃以同上之
    方式竊取之，然於得手後正欲離去之際，為乙○○發現，立
    即報警而當場查獲。
  (二)另於同年十二月二十一日十五時許，騎乘車牌號碼為ＥＶＭ
    －四八九號輕型機車，行經桃園縣桃園市○○路與龍安街口
    時，見該處停放之車牌號碼為軍Ｄ－一０一一一號軍車上，
    置有國防部資電作戰指揮部北部大隊網路傳輸中隊所有、現
    由陳明發使用中之鑿岩機一部、砂輪機一臺、八號鉗一支、
    破壞剪一支，且無人看守，乃以徒手將上述物品搬至其所騎
    乘之前開機車腳踏板上方式竊取之，然於得手後，正欲離去
    之際，為返回前開軍車拿取工具之陳明發發現，立即報警而
    當場查獲。
  (三)又於九十四年三月七日中午十二時許，在桃園縣八德市○○
    路九五八號前，以其所有之鑰匙一把，啟動戊○○所有車牌
    號碼為ＨＡ八－四九三號重型機車電門之方式竊取該車，得
    手後將該車供做其個人日常代步使用。嗣於同年月九日晚上
    十九時五十分許，丙○○騎乘該車行經桃園縣龍潭鄉○○路
    二一五號前時，為警查獲，並扣得前揭供其行竊所用之鑰匙
    一把。
  (四)復於九十四年四月十五日二十時許，在桃園縣平鎮市○○路
    五二六巷四十六弄四號前，以其個人所有之鑰匙一把開啟丁
    ○○所有車牌號碼為ＨＳＩ－七一五號重型機車電門之方式
    竊取該車，得手後供其日常代步使用，嗣因該車油料用罄，
    旋將之棄置於桃園縣平鎮市○○○路二一一巷五十號地下室
    停車場內。
  (五)再於九十四年五月九日十五時許，在桃園縣平鎮市○○○路
    二十六巷口，以其個人所有即同(四)之鑰匙一把，破壞甲○○
    所有車牌號碼為ＫＹ－三六二一號自用小客車車門鎖（毀損
    部分未具告訴），以發動該車引擎方式竊取該車，得手後將
    該車做為其個人交通工具使用。嗣於同年月十七日九時三十
    分許，丙○○駕駛ＫＹ－三六二一號自用小客車搭載其妻潘
    曉慧（贓物部分業經不起訴處分），返回其位於桃園縣平鎮
    市○○○路二一三巷三十三號住處地下室停車場時，為埋伏
    之員警當場查獲，並扣得前開鑰匙一支（即供行竊如(四)、(五)
    所示機車及自小客車所用），嗣經丙○○帶同警方至平鎮市
    ○○○路二一一巷五十號地下室停車場內起獲前開竊得之Ｈ
    ＳＩ－七一五號重型機車，始悉上情。
二、案經乙○○訴由桃園縣警察局大溪分局報請臺灣桃園地方法
    院檢察署檢察官聲請以簡易判決處刑暨陳明發訴由桃園縣政
    府警察局桃園分局、桃園縣政府警察局平鎮分局分別報請臺
    灣桃園地方法院檢察署檢察官移請併案審理。
    理  由
一、訊之被告丙○○，對有於上開時、地行竊之犯罪事實，於警
    詢、偵查及本院審理時均坦承不諱，核與被害人己○○、乙
    ○○、戊○○、丁○○、甲○○及證人陳明發於警詢時指訴
    之情節相符，並有贓物認領保管單共五紙、桃園縣政府警察
    局車輛協尋證明單一紙、桃園縣警察局車輛（尋獲）電腦輸
    入單一紙及照片十三幀附卷可稽。此外，復有供被告行竊所
    用之鑰匙二支可資佐證，是堪任被告自白與事實相符，可採
    為本案論罪科刑之依據。綜上所述，本件事證明確，被告犯
    行洵堪認定，應依法論科。
二、核被告所為，係犯刑法第三百二十條第一項之普通竊盜罪。
    被告先後多次竊盜行為，時間緊接，所犯構成要件相同，顯
    係基於概括犯意反覆為之，為連續犯，應依刑法第五十六條
    之規定論以一罪，並加重其刑。另公訴人雖僅就事實欄二、
    (一)部分聲請簡易判決處刑，而未論及事實欄二、(二)至(五)之部
    分，然本院經審理後，認此部分與前揭論罪科刑部分，有連
    續犯之裁判上一罪關係，已如前述，當為聲請簡易判決處刑
    效力所及，基於審判不可分原則，本院自應併予審理，附此
    敘明。末查，被告前於八十五年間因竊盜案件，經本院於八
    十五年二月二十八日，以八十五年度少易字第二號判處有期
    徒刑五月，緩刑三年確定，惟緩刑嗣遭撤銷；又於八十六年
    間因傷害致死、恐嚇及竊盜案件，經本院分別於八十六年六
    月十七日、七月二十九日及八月二十六日，以八十六年度少
    訴字第十六號、八十六年度少易字第九號及八十六年度少易
    字第十二號，判處有期徒刑三年六月、十月、八月確定，並
    定應執行刑四年十月，並與前揭竊盜案件接續執行，於八十
    八年六月十一日假釋出監，惟其於假釋期間違反假釋相關規
    定，而遭撤銷假釋，尚餘殘行二年十月二十五日；復於八十
    九年間再犯竊盜案件，經本院於八十九年五月五日，以八十
    九年度易字第七五四號判處有期徒刑六月確定，並與前揭二
    年十月二十五日之殘刑接續執行，於八十九年十一月二十日
    入監，甫於九十二年十二月二十七日因縮短刑期執行完畢出
    監乙節，有臺灣高等法院被告全國前案紀錄表一份在卷可參
    ，其於有期徒刑執行完畢後五年內再犯本件最重本刑為有期
    徒刑以上之罪，為累犯，應依刑法第四十七條規定加重其刑
    。並遞加重之。原審以被告所犯如犯罪事實欄二、(一)竊盜犯
    行明確而予論罪科刑，固非無見，惟就犯罪事實二、(二)至(五)
    部分所示之犯行，未及審酌，即有未合，檢察官上訴意旨指
    摘原判決未當，為有理由，應由本院將原判決撤銷改判。爰
    審酌被告素行不佳，年紀輕輕，不思循正當管道獲取報酬，
    竟圖不勞而獲，竊取他人之財物，惟犯後尚能坦承部分犯行
    ，所得財物非鉅，知所悔改等一切情狀，爰量處如主文所示
    之刑，並諭知易科罰金之標準，以示警懲。另扣案之鑰匙二
    把，分係供被告遂行如犯罪事實欄二、(三)及二、(四)及(五)之竊
    盜犯行所用，且為被告所有，業據被告供承在卷，爰依刑法
    第三十八條第一項第二款宣告沒收之。
據上論斷，應依刑事訴訟法第四百五十五條之一第三項、第三百
六十九條第一項前段、第二百七十三條之一第一項、第二百九十
九條第一項前段，刑法第五十六條、第三百二十條第一項、第四
十七條、第四十一條第一項前段、第三十八條第一項第二款，罰
金罰鍰提高標準條例第一條前段、第二條，判決如主文。
本案經檢察官廖先志到庭執行職務。
中  華　 民　 國　 九十四　 年　　七　　月　 二十五   日
                       臺灣桃園地方法院刑事第十庭
                            審判長法  官  江德民
                                  法  官  許炎灶
                                  法  官  柯姿佐
本件不得上訴。
以上正本證明與原本無異
                                  書記官  張淑芬
中  華　 民　 國　 九十四　 年　　七　　月　 二十五   日
